【裁判字號】    95,易,223
【裁判日期】    950512
【裁判案由】    竊盜
【裁判全文】
臺灣臺中地方法院刑事判決               95年度易字第223號
公  訴  人  臺灣臺中地方法院檢察署檢察官
被      告  乙○○
上列被告因加重竊盜案件，經檢察官提起公訴（九十四年度偵字
第一九四四八號），本院合議庭裁定由受命法官獨任進行簡式審
判程序，判決如下：
    主           文
乙○○連續攜帶兇器，毀壞安全設備竊盜，處有期徒刑壹年貳月
。扣案油壓剪、十字起子各壹支及剪刀貳支均沒收。
    犯罪事實及理由
一、乙○○意圖為自己不法之所有，基於概括犯意，連續於：
  (一)民國九十四年十月二日上午八時許，在臺中縣東勢鎮下新里
    （起訴書誤載為夏新里）粵寧街中路巷二三之一號，以其所
    有客觀上足以對人身安全構成威脅之油壓剪、十字起子各一
    支及剪刀二支，打破位在該址之甲○○（起訴書有部分誤載
    為侯維祥）住宅一、二樓間之窗戶，入內竊取甲○○所有之
    衣褲四套、鳳梨罐頭一罐、金線魚二條（以上價值共約新台
    幣【下同】一千零八十元），得手後逃逸（侵入住宅及毀損
    部分未據告訴）。
  (二)九十四年十月十四日下午一時許，在臺中縣東勢鎮○○里○○街○○段中嵙小段（起訴書誤載為中科小段）九二○地號
    土地，以上開油壓剪、十字起子各一支及剪刀二支，破壞坐
    落其上之丙○○住宅後門，入內竊取丙○○所有之女用手錶
    一支（價值約一千五百元），得手後逃逸（侵入住宅及毀損
    部分未據告訴）。
  (三)九十四年十一月十四日上午八時許，在臺中縣東勢鎮下新里
    打鐵巷十二號，以上開油壓剪、十字起子各一支及剪刀二支
    ，破壞位在該址之戊○○工寮鐵門附加於門上之門鎖，入內
    竊取侯戊○○所有之衣服、食物及手機一支（以上價值共約
    二千八百十元），得手後逃逸（侵入建築物及毀損部分未據
    告訴）。
  (四)九十四年十一月十五日下午六時許，在臺中縣東勢鎮○○段
    中嵙小段（起訴書誤載為中科小段）一三九一地號土地，以
    上開油壓剪、十字起子各一支及剪刀二支，打破坐落其上之
    丁○○工寮（無人居住）窗戶，入內竊取丁○○所有之泡麵
    及罐頭（侵入建築物及毀損部分未據告訴），得手後逃逸。
  (五)九十四年十一月十六日下午七時許，再度持上開油壓剪、十
    字起子各一支及剪刀二支，從丁○○工寮前述窗戶破洞入內
    行竊（侵入建築物未據告訴），竊取丁○○所有之泡麵及罐
    頭，得手後逃逸。
  (六)九十四年十一月十七日下午九時三十分許，第三次持上開油
    壓剪、十字起子各一支及剪刀二支，從丁○○工寮前述窗戶
    破洞入內行竊（侵入建築物部分未據告訴），竊取丁○○所
    有之上衣一件、褲子二件及老虎鉗一支，得手後正欲離去之
    際，為丁○○發現，並報警當場逮捕乙○○，而在其身上起
    出戊○○失竊之手機及丁○○失竊之衣褲、老虎鉗（均已領
    回），並扣得該油壓剪、十字起子各一支及剪刀二支（起訴
    書誤載為一支）。
二、上開犯罪事實，業據被告乙○○於本院審理時坦承不諱，核
    與被害人甲○○、丙○○、戊○○、丁○○指述渠等財物失
    竊情節大致相符，並有戊○○、丁○○出具之贓物認領保管
    單各一紙在卷可稽，復有被告所有供行竊所用之油壓剪、十
    字起子各一支及剪刀二支扣案可資佐證，足見被告自白與事
    實相符。本件事證明確，被告犯行堪以認定。
三、
  (一)扣案油壓剪、十字起子及剪刀為金屬材質，質地堅硬，形體
    銳利，客觀上足以對人身安全構成威脅，自屬兇器。又窗戶
    及附加於門上之門鎖，皆具有防閑作用，均為安全設備之一
    種。故核被告編號(一)、(三)、(四)犯行所為，係犯刑法第三百二
    十一條第一項第二款、第三款之攜帶兇器毀壞安全設備竊盜
    罪；編號(二)犯行所為，係犯刑法第三百二十一條第一項第二
    款、第三款之攜帶兇器毀壞門扇竊盜罪；而編號(五)、(六)犯行
    所為，則係犯刑法第三百二十一條第一項第三款之攜帶兇器
    竊盜罪。起訴書認被告先後六次犯行均係犯刑法第三百二十
    一條第一項第二款、第三款之罪，容有未合，惟此僅屬加重
    要件之不同，尚不生變更起訴法條之問題，於此敘明。
  (二)被告先後三次攜帶兇器毀壞安全設備竊盜犯行、一次攜帶兇
    器毀壞門扇竊盜犯行及二次攜帶兇器竊盜犯行，時間緊接，
    犯罪基本構成要件相同，顯係基於概括犯意為之，應依連續
    犯之規定論以一攜帶兇器毀壞安全設備竊盜罪，並加重其刑
    。
  (三)爰審酌被告年輕力壯，不思努力工作賺取正當酬勞，竟以竊
    盜方式牟取他人財物，其於一個半月期間行竊六次，惡性不
    輕，本院審理中係經發布通緝始到案，對於自己違法行為欠
    缺悔過面對司法裁判之具體表現，惟其竊取所得財物價值不
    高，其犯罪對被害人所生損害非鉅，且事後坦承犯行等一切
    情狀，量處如主文所示之刑。
  (四)扣案油壓剪、十字起子各一支及剪刀二支，乃被告所有供本
    案竊盜所用之物，業據其供明在卷，爰依刑法第三十八條第
    一項第二款規定，宣告沒收。
四、公訴意旨另以：被告乙○○侵入被害人戊○○工寮時，除竊
    取戊○○所有之衣服、食物及手機外，尚竊取戊○○所有之
    藍寶鑽戒一只，而認被告此部分亦涉犯攜帶兇器毀壞安全設
    備竊盜罪嫌。本件公訴人認被告涉有竊取戊○○藍寶鑽戒之
    罪嫌，係以戊○○之指訴為其唯一證據，惟按告訴人或被害
    人之指訴，係以使被告判罪處刑為目的，故多作不利於被告
    之陳述，自不得以其指訴為被告犯罪之唯一證據（最高法院
    八十四年度台上字第五三六八號判決意旨參照）。訊之被告
    堅決否認有竊取戊○○藍寶鑽戒之事實，而卷內除戊○○之
    指訴外，並無其他證據足以證明被告有竊取戊○○藍寶鑽戒
    之犯罪事實，本院復查無任何積極證據可資證明被告確有公
    訴人此部分所指犯行，參照上開說明，自不得單憑戊○○之
    指訴此項唯一證據，逕予認定被告有竊取藍寶鑽戒之事實，
    此部分應屬不能證明被告犯罪。然此部分與被告上開經起訴
    判刑之竊取戊○○財物犯行，有接續犯之裁判上一罪關係，
    爰不另為無罪之諭知，併予敘明。
據上論斷，應依刑事訴訟法第二百七十三條之一第一項、第二百
九十九條第一項前段，刑法第五十六條、第三百二十一條第一項
第二款、第三款、第三十八條第一項第二款，判決如主文。
中    華    民    國    95    年    5     月    12    日
                  刑事第十二庭  法  官  羅智文
上正本證明與原本無異。
如不服本判決，應於送達後十日內向本院提出上訴狀（須附繕
本），上訴於臺灣高等法院臺中分院。
                                書記官  孫立文
中    華    民    國    95    年    5     月    12    日
附錄本案論罪科刑法條
刑法第321條第1項第3款
犯竊盜罪而有左列情形之一者，處6月以上、5年以下有期徒刑：
二  毀越門扇、牆垣或其他安全設備而犯之者。
三  攜帶兇器而犯之者。


司法院資訊處製作；財團法人民間司法改革基金會備份。
